【裁判字號】    92,台非,204
【裁判日期】    920606
【裁判案由】    違反電信法
【裁判全文】
最高法院刑事判決                                九十二年度台非字第二○四號
    上  訴  人  最高法院檢察署檢察總長
    被      告  甲○○
右上訴人因被告違反電信法案件，對於台灣台北地方法院中華民國九十一年十二月二
十五日第一審確定判決（九十一年度訴字第一一六三號，聲請處刑案號：台灣台北地
方法院檢察署九十年度偵字第一五○九九號），認為違法，提起非常上訴，本院判決
如左：
    主  文
原判決關於違背法令之部分撤銷。
    理  由
非常上訴理由稱：「按前未曾受有期徒刑以上刑之宣告，而受二年以下有期徒刑、拘
役或罰金之宣告者，始得宣告緩刑，刑法第七十四條有明文規定。因此，在判決前已
受有期徒刑以上刑之宣告確定者，即不合於緩刑條件（最高法院五十四年台非字第一
四八號判例參照）。本件，被告前因違反槍砲彈藥刀械管制條例案件，經台灣台北地
方法院於九十一年九月二十七日以九十一年度簡字第三八一八號判處有期徒刑三月，
如易科罰金，以三百元折算一日。並於九十一年十二月二十三日確定。乃原判決以被
告犯本件電信法案，於九十一年十二月二十五日判處被告有期徒刑柒月時，對於此項
應依職權調查之事項未予調查，竟併諭知緩刑肆年；其宣告緩刑係在被告前受有期徒
刑以上刑之宣告確定五年以內，依上開說明，其諭知緩刑自有適用法則不當之違背法
令。案經確定，爰依刑事訴訟法第四百四十一條、第四百四十三條提起非常上訴，以
資糾正。」等語。
本院按凡在判決前已經受有期徒刑以上刑之宣告確定者，即不合於緩刑條件。至於前
之宣告刑已否執行，以及被告犯罪時間之在前或在後，在所不問，因而前已受有期徒
刑之宣告確定，即不得於後案宣告緩刑。本件被告甲○○於民國九十一年間，曾因違
反槍砲彈藥刀械管制條例案件，經台灣台北地方法院於九十一年十一月二十九日判處
有期徒刑三月，並諭知易科罰金之折算標準，已於九十一年十二月二十三日確定，有
該院九十一年度簡字第三八一八號刑事判決及台灣台北地方法院檢察署執行案件資料
表附卷可稽（見台灣台北地方法院檢察署九十二年度執保字第二五號及九十二年度非
字第六號執行卷）。揆諸首開說明，後案即本件被告所犯違反電信法罪，原審於九十
一年十二月二十五日判決時，該被告既因前案甫受有期徒刑三月之宣告確定，已不符
刑法第七十四條所定宣告緩刑要件，乃原判決論被告以違反電信法罪，判處有期徒刑
柒月時，竟併諭知緩刑四年，顯有適用法則不當之違背法令。案經確定，非常上訴意
旨執以指摘，洵有理由。惟原判決尚非不利於被告，應由本院僅將原判決關於宣告緩
刑之違背法令之部分撤銷，以資糾正。
據上論結，應依刑事訴訟法第四百四十七條第一項第一款前段，判決如主文。
中      華      民      國    九十二    年      六      月      六      日
                              最高法院刑事第十庭
                                  審判長法官  林  增  福
                                        法官  邵  燕  玲
                                        法官  吳  昆  仁
                                        法官  陳  世  雄
                                        法官  惠  光  霞
      右正本證明與原本無異
                                              書  記  官
中      華      民      國    九十二    年      六      月     十三     日


司法院資訊處製作；財團法人民間司法改革基金會備份。
